# 请教陈版~应税合并下个别报表的问题

提问人：sang1103 时间：2017-03-18 10:42:02
陈版您好，想请教一下CPA中应税合并的问题：
因为看到准则规定应税合并下是被收购方缴纳所得税，比如A非同一下合并B，B有一项资产账面 80 ，公允价值100.在应税合并下，B公司需要缴纳20*25%=5的所得税，该资产的计税基础也由 80 变为 100 ，因而合并报表中账面等于计税基数，不需要确认递延所得税.我想请问陈版的是，B公司在缴纳税款后在B公司自己的个别报表上该资产应该仍然是账面 80 的，但此时计税基础变为 100 ，B公司是不是应该确认 5 的递延所得税资产呢？ 如果B需要确认，那在合并报表时不就导入了这 5 的递延所得税资产吗？但合并层面不存在差异,合并报表是不是应该冲回这个递延所得税呢，可是从来没有见过这样一个步骤啊. 所以不知道是不是我理解有问题，特请教陈版~

回答人：chenyiwei
请注意：《讲解 2010 》第三十四章中的该表述错误。资产和负债的计税基础都是相对于其所在的纳税人（法人）而言的，而控股合并情况下，独立纳税人地位不变，各项资产、负债的计税基础应不变，所以在合并报表层面会导致暂时性差异，应确认递延所得税负债。